【裁判字號】    89,易,770
【裁判日期】    891110
【裁判案由】    傷害
【裁判全文】
臺灣雲林地方法院刑事判決                          八十九年度易字第七七０號
    公 訴 人  臺灣雲林地方法院檢察署檢察官
    被    告  乙○○
右列被告因傷害案件，經檢察官提起公訴（八十九年度偵字第二六八三號），本院判
決如左：
    主  文
乙○○傷害人之身體，處拘役肆拾日，如易科罰金，以佰元折算壹日。
    事  實
一、緣乙○○因其弟婦甲○○需屋居住，而將其所使用之雲林縣斗六市○○里○○○
    路，地號竹圍路五一一之六七、六八號之農地借予甲○○在其上興建農舍，然甲
    ○○未經乙○○許可，在上開農舍加蓋平台，致二人於民國八十九年六月二十二
    日上午九時許，因此事發生爭執，乙○○竟基於傷害之犯意，徒手揮擊甲○○之
    左頰一拳，致甲○○受有左頰紅腫三×三公分、左頰粘膜擦傷瘀血腫四×一公分
    、左側上顎第二門齒齒槽黏膜瘀血傷一×一公分等傷害。
二、案經被害人甲○○訴由雲林縣警察局斗六分局移送臺灣雲林地方法院檢察署檢察
    官偵查起訴。
    理  由
一、訊據被告乙○○矢口否認有何上開傷害犯行，辯稱：我沒有以拳頭打甲○○，只
    有推他而已，是甲○○自己跌倒受傷的云云。惟查，右揭犯罪事實，業據被告乙
    ○○於警訊及偵查中坦承不諱，核與告訴人甲○○指述之情節相同，且有驗傷診
    斷書一紙附卷可稽，再觀諸告訴人所受傷勢，應係被人以拳頭重擊左頰，而非因
    跌倒所造成。至被告雖聲請勘驗案發現場，然本院認當時現場位置如何不影響被
    告犯行之認定，是被告聲請，核無必要，應予駁回。是被告上開所辯，顯係卸責
    之詞，不足採信。本件事證明確，被告傷害犯行堪以認定。
二、核被告乙○○所為，係犯刑法第二百七十七條第一項之傷害罪。告訴人甲○○係
    被告之弟婦亦即為被告之二親等旁系姻親，故被告所為係屬家庭暴力防治法第二
    條第二項之家庭暴力罪。爰審酌告訴人未依約定使用被告之土地，固有不是，然
    被告非但未理性與告訴人和平解決此紛爭，竟訴諸暴力傷害身為女性之告訴人，
    亦非有理，惟被告一時氣憤出手傷人，告訴人傷勢不重，被告堅持不與告訴人和
    解及被告之智識程度等一切情狀，量處如主文所示之刑，並諭知易科罰金之折算
    標準，以資懲儆。
據上論斷，應依刑事訴訟法第二百九十九條第一項前段，刑法第二百七十七第一項、
第四十一條，罰金罰鍰提高標準條例第一條前段、第二條，判決如主文。
本案經檢察官劉仁慈到庭執行職務
中      華      民      國      八十九      年      十一    月    十    日
                                              臺灣雲林地方法院刑事第二庭
                                                  法  官  趙  思  芸
右正本證明與原本無異。
如不服本判決，應於判決送達後十日內向本院提出上訴狀( 應附繕本 )。
                                                  書記官  王  淑  美
中      華      民      國      八十九      年      十一    月    十    日
刑法第二百七十七條第一項
  傷害人之身體或健康者，處三年以下有期徒刑、拘役或一千元以下罰金。


司法院資訊處製作；財團法人民間司法改革基金會備份。
